# 购买的证券公司的集合资产管理计划，应如何核算？

提问人：hunaipeng 时间：2011-08-01 13:58:25
..........................

回答人：chenyiwei
1 、存续期间的长度？存续期间能否随时转让或提前赎回？如果是，则转让或赎回价格如何确定？ 2 、理财产品的投资是否规定投资方向？还是可以在一定范围内由投资管理人自行确定投资组合？投资标的是否为有活跃市场的金融产品？ 3 、收益分配机制如何？是否包含承诺保本和最低收益的条款？计划到期时如何清算分配？

回答人：chenyiwei
回复 hunaipeng 的帖子
建议将所认购的集合理财产品份额列报为可供出售金融资产或交易性金融资产（视管理层持有意图而定，但一般情况下多数是可供出售类），期末公允价值计量按照资产负债表日集合计划单位份额资产净值确定。

提问人：jemich 时间：2014-09-19 10:35:12
陈版主，如果购买某资产管理公司的资产管理计划，证券公司提供回购措施保本保息（比如证券公司将在 6 个月后回购此专项资产管理计划.）。期限 6 个月，收益率: 6.5-7%年化。应该如何进行账务处理？和普通的银行保本理财业务有区别吗？

回答人：chenyiwei
如果承诺回购的不是发行方而是第三方（包括回购义务人为发行方的关联方的情况），则不能简单地将这两个合同组合为一项保本、固定收益的债权性投资，应分别作为两项金融工具进行核算（可供出售金融资产＋远期合约）。

提问人：zengfengxia 时间：2014-09-22 17:04:28
这个也应当参照《在其他主体中权益的披露》中不合并的结构化主体披露吗？

回答人：chenyiwei
如果对该结构化主体不具有控制、共同控制或重大影响，则不用。

提问人：liepuning 时间：2015-06-25 17:24:58
陈版 如果， 1 存续时间 1 年。 存续期间没有开放日。 2 规定了投资方向。 3 承若保本和最低收益条款。方哪个科目核算呢 多谢

回答人：chenyiwei
会计分类上还是作为可供出售金融资产，在公允价值期末计量时可以考虑保本和最低收益条款的影响。

提问人：zengfengxia 时间：2015-06-26 15:18:11
请教陈版，持有的有重大影响的结构化主体投资应该怎么在报表中列报？参照权益法核算的长期股权投资吗？准则包括应用指南里面好像没有明确，一直没搞清楚。比如企业作为LP投资某合伙企业，以出资份额承担盈亏，在决策委员会由一票否决权，此时这个出资应该怎么列报？

回答人：chenyiwei
我认为这种情况下投资对象不是公司的股权，因此称作“长期股权投资”不恰当，可能只能列报于“其他非流动资产”，但后续计量方法仍是采用成本法或权益法。

提问人：呼叫帮助 时间：2018-06-24 19:16:33
陈版，您回复 如果承诺回购的不是发行方而是第三方（包括回购义务人为发行方的关联方的情况），则不能简单地将这两个合同组合为一项保本、固定收益的债权性投资，应分别作为两项金融工具进行核算（可供出售金融资产＋远期合约）。 请教陈版，如果承诺回购的是发行方，则应当如何处理是正确的？

回答人：chenyiwei
如果当时发行时在原发行合同中就明确承诺回购，并且成为投资人的投资决策的重要考虑因素的，并且这项回购必然会发生，也可以认为这两者是存在紧密联系的，可以作为一个整体处理。